【裁判字號】    97,重上更(五),99
【裁判日期】    980316
【裁判案由】    違反毒品危害防制條例
【裁判全文】
臺灣高等法院花蓮分院刑事判決    97年度重上更(五)字第99號
上  訴  人  臺灣臺東地方法院檢察署檢察官
上  訴  人
即  被  告  甲○○
                    （現於臺灣臺北監獄執行中）
指定辯護人  吳美津律師
上列上訴人因違反毒品危害防制條例案件，不服中華民國92年2
月7日臺灣臺東地方法院91年度訴字第143號第一審判決（起訴案
號：臺灣臺東地方法院檢察署90年度偵字第2284號；移送併辦案
號：91年度偵字第1021號）提起上訴，判決後經最高法院將意圖
販賣而持有第二級毒品部分第五次發回，本院更為判決如下：
    主  文
原判決關於意圖販賣而持有第二級毒品部分撤銷。
甲○○販賣第二級毒品未遂，處有期徒刑肆年。扣案之第二級毒
品甲基安非他命貳包（淨重拾柒點肆捌公克，驗餘淨重拾柒點肆
陸公克）沒收銷燬之。
    事  實
一、甲○○（綽號「阿豆古」）於民國（下同）80年間曾因違反
    麻醉藥品管理條例案件，經臺灣高等法院判處有期徒刑5年6
    月及4月，應執行有期徒刑5年8月，再經最高法院駁回上訴
    確定，81年間又因違反同一條例案件，再經臺灣高等法院判
    處有期徒刑7月確定，嗣二案合併執行，於83年9月18日假釋
    出監（原至87年6月29日期滿），其後84年間復因違反同一
    條例案件，經臺灣高等法院判處有期徒刑8月確定，並撤銷
    假釋入監服刑，而於88年3月31日再度假釋出監（原至90年8
    月25日期滿）。甲○○明知甲基安非他命係毒品危害防制條
    例第2條第2項第2款規定之第二級毒品，不得販賣、持有，
    竟基於意圖販賣第二級毒品甲基安非他命（以下簡稱安非他
    命）營利之犯意，於89年3月17日下午3、4時許，在電話中
    與王碧霞談妥以新台幣（下同）5,000元之價格販賣安非他
    命一包予王碧霞，原約定在中和交流道交易，嗣改在臺北縣
    永和市○○路118號王碧霞住處樓下。惟同日下午5時許，警
    方於王碧霞上開住所搜索查獲案外人陳英俊供己施用之海洛
    因11包（陳英俊施用部分業經觀察勒戒後再送戒治，販賣部
    分業經處分不起訴），王碧霞乃向警方供出上情，並願配合
    警方查緝甲○○。而甲○○與王碧霞於電話中議定上開交易
    事宜後，即攜帶欲販賣之安非他命1包（無證據證明係意圖
    供販賣而販入）駕駛向友人江謝大千借得之來路不明白色日
    產牌贓車（收受贓物部分業經判決確定），於當日下午6時
    許前往基隆市○○路、義二路路口，搭載不知情之友人何淵
    源（業經不起訴處分確定）共同前往王碧霞上開住處。同日
    晚間8時許，抵達臺北縣永和市○○路118號前，王碧霞進入
    甲○○所駕駛之贓車內，甲○○即將車輛駛離現場，至永和
    市○○路、福和路口等候號誌時，為在附近埋伏之警員上前
    盤查，甲○○見事跡敗露，未及交付安非他命予王碧霞即駕
    車加速逃逸（斯時何淵源坐在右前座、王碧霞則坐後座），
    與警方追逐之過程中，曾擦撞車號HB－1275號偵防車，並在
    環河南路高架橋上沿途丟棄疑似安非他命之物，直至臺北市
    ○○○路1段122號前，因所駕車輛衝撞安全島後棄車逃逸，
    警方隨後趕至現場查獲上開白色日產牌自用小客車並追躡逮
    獲同車之何淵源，嗣將上開車輛拖回警局後，於車內右前座
    置物箱內扣得安非他命2包（淨重17.48公克，驗餘淨重17.4
    6公克）。
二、案經臺北縣警察局永和分局報請臺灣板橋地方法院檢察署呈
    請臺灣高等法院檢察署檢察長令轉臺灣臺東地方法院檢察署
    檢察官偵查起訴，及臺北市政府警察局內湖分局報請臺灣士
    林地方法院檢察署呈由臺灣高等法院檢察署檢察長核轉臺灣
    臺東地方法院檢察署檢察官移送併辦。
    理  由
一、關於證據能力之說明
（一）刑事偵查技術上所謂之「釣魚」者，係指對於原已犯罪或
      具有犯罪故意之人，以設計引誘之方式，使其暴露犯罪事
      證，而加以逮捕或偵辦者而言。所謂「陷害教唆」者，則
      指行為人原不具犯罪之故意，純因司法警察之設計教唆，
      始萌生犯意，進而實行犯罪構成要件之行為者而言。前者
      （即「釣魚」），純屬偵查犯罪技巧之範疇，並未違反憲
      法對於基本人權之保障，且於公共利益之維護有其必要性
      存在，故依「釣魚」方式所蒐集之證據資料，原則上非無
      證據能力（最高法院95年台上字第161 號判決要旨可資參
      照）。而後者（即「陷害教唆」），因係以引誘或教唆犯
      罪之不正當手段，使原無犯罪故意之人因之萌生犯意而實
      行犯罪行為，再進而蒐集其犯罪之證據而予以逮捕偵辦；
      其手段顯然違反憲法對於基本人權之保障，且已逾越偵查
      犯罪之必要程度，對於公共利益之維護並無意義，其因此
      所取得之證據資料，應不具有證據能力。查證人王碧霞與
      被告原已經議定交易5,000元之安非他命，嗣警方因王碧
      霞之供述而在交易地點附近預為埋伏後查獲本案，此由王
      碧霞於偵查及原審中之證詞（臺灣板橋地方法院檢察署89
      年度偵緝字第1520號卷第31頁背面、第32頁、原審卷第17
      0、171頁），及台北縣警察局永和分局偵查員蔡育霖於本
      院證詞（本院更(一)卷第97頁）可資證明，並有台北縣警察
      局永和分局92年5月1日永警刑字第0920010509號函（本院
      上訴卷第97頁）在卷可稽。顯見證人王碧霞僅係向警方供
      述與被告約定交易安非他命事實，王碧霞並配合警方之查
      緝進入被告駕駛之車輛取貨而已，對原有犯罪故意之被告
      ，誘出加以逮捕，非有被告辯護人抗辯之陷害教唆乙情，
      先予敘明。
（二）證人何淵源於警詢中陳述之證據能力，被告辯護人於本院
      準備程序時認有證據能力，且被告及辯護人於言詞辯論終
      結前未聲明異議。本院審酌其陳述作成之情況，並無不自
      由之瑕疵，且何淵源於原審時亦證稱警詢所述內容實在（
      原審卷第102頁），依刑事訴訟法第159條之5規定，得為
      證據。至於證人王碧霞於偵查中之證詞，被告及辯護人並
      不爭執其證據能力，且已經具結擔保其證詞之正確性，復
      無顯不可信之特別情況，依同法第159條之1第2項規定，
      亦得為證據。
（三）本案警方先根據王碧霞之供述，得知被告販賣安非他命情
      資後在現場埋伏，俟王碧霞進入被告車輛後尾隨並伺機盤
      查，被告駕車逃逸過程中又將不明物品丟置於車外，嗣警
      方在被告棄車逃逸後對所駕車輛逕行搜索而取出安非他命
      2包扣案，並於24小時內報請台灣板橋地方法院檢察署檢
      察官備查等情，各據證人王碧霞、何淵源證述被告在警方
      盤查時駕車逃逸並在追捕過程中將物品丟往車外等語在卷
      （台灣板橋地方法院檢察署89年度偵緝字第1520號卷第34
      頁反面、原審第106頁、本院更(二)卷第102頁），復有台北
      縣警察局永和分局執行逕行搜索結果報告書、台北縣政府
      警察局永和分局97年8月11日北縣警永偵字第0970026382
      號函可稽（本院更(四)卷、原審卷第140至142頁），是本案
      搜索合於刑事訴訟法第88條之1第3項規定，所扣案之安非
      他命應有證據能力。
二、認定被告犯罪所憑犯罪及理由：
    訊據被告甲○○固承認曾於前揭時、地，駕車搭載友人何淵
    源前往臺北縣永和市○○路找「姊仔」王碧霞，隨後與警方
    所駕車輛在道路上追逐，至撞上安全島後棄車逃離現場等情
    ，然矢口否認販賣安非他命之犯行。辯稱：伊當日與何淵源
    至王碧霞住處，是因為王碧霞打電話向伊索討伊之前所欠之
    5000元，伊並非要販賣安非他命給王碧霞，警方搜索扣押安
    非他命時，伊並未在場，根本不知所查扣之安非他命係何人
    所有，且苟如警方所言，伊於追逐過程中曾沿路丟棄安非他
    命，則為何獨獨那2包安非他命未丟棄，其曾聲請檢察官鑑
    定該2包安非他命包裝上是否有伊之指紋，但不被接受云云
    。惟查：
（一）證人王碧霞於偵查中證稱略以：伊沒有向被告買過安非他
      命，因以前員工「小惠」與被告是朋友關係，曾對伊說向
      被告買比較便宜，後來被告自動打電話給伊。89年3月7日
      下午3、4時，伊與被告約好要買安非他命，原先約在交流
      道，後來被告又來電說他不方便，所以改約在伊家樓下，
      約晚上7點或8點，被告接近伊住家時，打電話叫伊下樓就
      可以看到他，伊下樓站了一下，沒有人就又上樓，伊上樓
      後被告又打電話說已經看到伊了，叫伊再下樓就可以看到
      他，伊下樓時看到一部白色自小客車，有一男子從該車下
      來向伊說『錢呢？』『錢在那裡？』，我反問東西在何處
      ？這時被告就大喊警察來了，被告叫該名男子把伊拉進車
      內，被告問伊車子怎麼開，並叫伊趴下，伊好像有聽到槍
      聲及撞擊聲，當時伊很緊張，到底有無將5,000元交給甲
      ○○，伊也不清楚，在車上被告一直對伊說不可以向警方
      說有向他買安非他命，也有聽到被告對該名男子說趕快丟
      出去，至於丟什麼我不知道」等語（台灣板橋地方法院檢
      察署89年偵緝字第1520號卷第31至34頁）。於原審證述略
      以：「我曾因吸食安非他命而觀察勒戒過，我於偵查中所
      言實在，89年3月7日有向甲○○買安非他命，本來是約在
      要去中和那邊的交流道，後來甲○○說不方便就約在我家
      樓下，當天我本來跟他講要買1,000元，後來被告說他沒
      有錢叫我一次買5,000元」、「（妳在車上有無交錢給被
      告？）我不知道，因為我在要把錢交給被告的時候，車子
      就開始快速開走，我不知道錢到底放到哪邊去」、「（到
      車上之後，妳拿錢出來，甲○○有無將安非他命拿出來？
      ）當時有看到一小包，還沒有交給我」等語（原審卷第17
      0頁至172頁）。於本院前審亦證稱：「（你在89年10月30
      日板橋地檢署偵訊說89年3月7日下午你與甲○○約好要向
      他買安非他命，有無此事？）電話中我有說要給他買，但
      是他沒有向我拿錢，因為警察在追，所以他還沒有向我拿
      錢。」、「（妳要向他買多少？）我是要向他買幾千元的
      安非他命，但是時間太久，我忘記了，當時因為警察在追
      ，所以我錢還沒有拿給他；當時他說東西在車子前面，我
      上車沒有多久，就有人追，所以還沒有拿貨。」、「（你
      跟甲○○買過幾次毒品？）之前沒有跟他買過毒品，但是
      之前我們是朋友，兩人有一起吸過毒，『小惠』是大家一
      起吸毒認識的，我不知道他的名字，只知道他叫『小惠』
      。」、「是朋友介紹，我們大家一起吸食，一起在吸的人
      說被告有在賣，但是我沒有向他買過。」等語（本院96年
      上更(二)第17號卷第102頁至105頁）。又證人王碧霞於89年
      3月7日被查獲時，確因吸食安非他命而被送觀察勒戒，亦
      有其前科紀錄表在卷可查，可見其證稱因吸食安非他命而
      向被告購買安非他命一節，應屬可信。
（二）證人何淵源於警詢中證稱略以：「被告於89年3月7日18時
      打電話約我叫我與他至永和市○○路找一名『姊仔』拿錢
      ，他就載我到永和市○○路118號樓下，打電話後就有一
      名女子王碧霞下來，上車後說要向被告買安非他命，被告
      駕車在附近繞，伊在車內聽他們交談，才知道被告是要販
      賣安非他命給王碧霞，後就有幾名警察要攔查我們的車子
      ，被告就一路衝撞逃逸，並沿途將車上的一些安非他命及
      不詳東西丟棄，直至21時在台北市○○○路122號查獲伊
      ，並在車上置物箱內查獲安非他命2包，安非他命是被告
      的」等語（見台灣板橋地方法院檢察署89年度偵字第5232
      卷第1至4頁）。於原審證稱略以：伊之前於警詢、偵查中
      所言均屬實。89年3月7日，被告載伊去永和交流道附近找
      他朋友，到交流道下方後，被告的一名女性朋友就上車，
      當天在車上那名女性朋友確實有說要向被告買安非他命，
      但伊不知道多少錢，沒有看到那個女的拿錢給被告，也沒
      有看到被告拿毒品給那個女的。隨後就有3個人拿著槍來
      敲車子的玻璃門，被告害怕就直接把車子往前開走，在追
      逐過程中被告叫伊將他那2、3張的證件丟到車窗外，事後
      警察有帶伊沿路找東西，但找不到」等語（原審卷第102
      至109頁）。
（三）證人即查獲本案偵查員蔡育霖於原審證稱略以：「89年3
      月7日當天據報有人要販毒，我們就去埋伏，被告車子到
      了之後，何淵源先下車，之後王碧霞再上車，被告可能有
      所查覺，在何淵源、王碧霞上車之後，車子很快就往旁邊
      小巷開。我們一開始是4個警員坐一輛車，在永和中正路
      、福和路口等紅綠燈時，其他3人下車表明身分，被告就
      衝撞我的車子，我就跟著追上去，在我追捕的過程中我就
      把警報器放在車頂，並打開警笛，其他的3人就坐計程車
      在後面跟著追捕，我們就一直追捕，從永和、中和、新店
      跟到台北市○○○路○段122號加油站前，總共開了40幾
      分鐘，到加油站前被告就逆向行駛，車子撞到安全島停下
      來。那時伊以為要追捕的對象是乘客座的人，就去追乘客
      座的人，結果追到何淵源。追捕過程中在環河南路高架橋
      上，被告從車上將一包一包透明白色東西從車窗往外丟，
      研判應該是安非他命，事後伊有帶著何淵源回去沿路找毒
      品，但沒有找到。之後被告駕駛的車輛被拖回警局搜索，
      並在該車前面置物箱找到2包安非他命，何淵源說是被告
      的」等語（原審卷第130至136頁）。於本院前審亦證稱略
      以：「我們是查獲王碧霞有吸毒，根據王碧霞供出的事實
      說安非他命是跟甲○○買的，才知道的。甲○○在基隆賣
      安非他命很有名，他的活動地區是在基隆，我們的轄區在
      永和，還沒有查到他在我們轄區內販賣的事實，因為王碧
      霞向伊供出安非他命係向甲○○買的，所以才查辦上手」
      等語（本院92年度上更(一)字第72號卷第92至98頁）。又被
      告甲○○自80年起至88年間即有販賣、持有、轉讓第二級
      毒品安非他命之前科紀錄，有其前科紀錄表在卷可稽，警
      員蔡育霖稱其在基隆地區販賣安非他命有名等情，應屬信
      而徵。
（四）扣案疑似安非他命之白色結晶粉末2包（淨重17.48公克，
      驗餘淨重17.46公克），經法務部調查局以氣相層析質譜
      儀分析法及化學分析法檢驗結果，確認係第二級毒品安非
      他命，此有該局91年10月17日調科壹字第09100655040號
      檢驗通知書乙份在卷可參（原審卷第32頁）。
（五）由上事證可知，被告原即基隆地區有名的毒販，王碧霞因
      吸食安非他命而認識「小惠」，「小惠」告知王碧霞可向
      被告購買安非他命較便宜，被告亦曾向王碧霞表示，如需
      要安非他命，可向其購買，89年3月7日王碧霞在伊住處被
      搜出案外人陳英俊持有海洛因前，已與被告約定購買5,00
      0元安非他命，王碧霞向警方供出上情，並配合警方查緝
      被告。嗣被告依約開車至王碧霞家樓下，尚未交易時，即
      發現有警方埋伏而開車逃逸，警方在後追捕，被告駕車撞
      上安全島後趁機逃離現場，警方在現場逮捕何淵源，並將
      車開回警局，而在該車置物箱內查獲2包安非他命等情，
      應可認定。本案被告既在89年3月7日下午即與王碧霞約定
      交易安非他命，足見被告販賣安非他命之行為，並非警方
      「陷害教唆」。
（六）查安非他命本無一定價格，各次買賣之價格，亦各有差異
      ，應係隨供需雙方之資力、關係之深淺、需求之數量、貨
      源之充裕與否、販賣者對於資金之需求如何即殷切與否，
      以及政府查緝之態度，進而為各種不同之風險評估，而為
      機動性之調整，是其價格標準，並非一成不變，且販賣者
      從各種「價差」、「量差」或「純度差」方式謀取利潤或
      有差異，然所圖利益之非法販賣行為目的，則屬一致。本
      案被告否認持有扣案之安非他命並販賣之犯行，無從就被
      告購入安非他命之單位價格確切認定。然依上揭說明，其
      既尚有以「量差」或「純度差」等方式獲利多樣選擇，且
      被告當時因案通緝中，有台灣高等法院被告全國通緝紀錄
      表可稽，其卻遠程載送安非他命予非熟識之王碧霞，其有
      營利意圖，應堪認定。
三、被告辯解不可採之理由：
（一）被告辯稱：當日與王碧霞見面是因為伊尚欠王碧霞5,000
      元，王碧霞說她的朋友向她要錢，要伊去他家跟她的朋友
      要求寬限幾天云云。然查，證人王碧霞於原審明確證稱：
      與被告間並無任何借貸關係（原審卷第169頁），於審理
      時亦證稱：伊本來要向被告買1000元，是被告說他沒有錢
      叫伊一次買5,000元（原審卷第171頁）；而被告此行目的
      係欲向王碧霞收錢，亦據證人何淵源於警詢時稱：被告要
      伊與其至永和市○○路找一名「姊仔」拿錢等語（台灣板
      橋地方法院檢察署89年度偵字第5232號卷第2頁）。苟王
      碧霞欲向被告討回借款，被告既沒錢可供清償，又何必由
      基隆長途駕車前往台北縣永和市王碧霞住處，更不可能對
      同車之乘客何淵源說明要前往向「姊仔」取款乙詞，是被
      告所辯即與常理有違，顯係卸責之詞，不足採取。至於證
      人王碧霞於本院前審雖稱被告89年3月7日打電話給伊要還
      錢（本院更(二)卷第101頁），惟此不僅與其先前證述與被
      告間無借貸關係相互矛盾，與嗣後所稱是被告打電話給伊
      ，伊才向被告說要買5000元安非他命乙情（本院更(二)卷第
      102頁）亦不符，更與被告所辯當時伊被通緝，沒有錢可
      以還給王碧霞乙詞（本院更(一)卷第54頁）有所出入，故王
      碧霞於本院所為被告赴約還錢之陳述，並不足為被告有利
      之認定。
（二）被告另辯稱：查扣之安非他命苟為其所有，必將一併丟棄
      云云。然查，被告於偵查中供稱承：89年2 月左右即向江
      謝大千借得上開自用小客車，借來時該車之行照係放在右
      前座置物箱及駕駛座上方鏡子夾層等語（臺灣臺東地方法
      院檢察署90年度偵字第2284號卷第70頁），則被告既曾於
      借用之初即查看右前座置物箱，而該車迄同年3月7日為警
      查獲時，已由被告使用將近1月之久，顯見上開2包安非他
      命並非原先即置於車上，而應係被告所置放攜往現場欲與
      王碧霞交易之物。觀諸當日警方追捕被告經過，全程均由
      被告駕駛該車，途經臺北縣、市○○○路、高架橋急駛，
      被告雖曾在環河南路高架橋上將疑似安非他命之物（嗣警
      方雖曾帶同捕獲之證人何淵源返回高架橋上尋找丟棄之物
      品，然因車流量大而無所獲，無從進一步證實所丟出之物
      品即為安非他命）丟出車窗外，惟上開扣案之2 包安非他
      命係置於離駕駛座較遠之右前座置物箱內，極有可能於倉
      促間，不及取出丟棄，或因當時被告能否脫免逮捕尚未知
      之，故未及將之丟棄，而被告自駕駛座下車匆促逃離之際
      ，因該2包安非他命係置於右座前方之置物箱內，並非順
      手即可取得，是被告亦不見得有充裕時間將之取出帶走。
      是被告前開辯解，顯不足採信。
（三）至被告於本院前審聲請鑑定扣案之安非他命上是否留有其
      指紋云云。惟因案發至今已逾多年，且於查獲當時未立即
      採集指紋鑑識，及扣案證物自警局移交地檢署贓物庫保管
      過程，又無法免除有承辦人員多人觸摸，故其上指紋可能
      因時日久遠，紋線重疊，或殘缺不全等因素，無法比對鑑
      定，附此敘明。
（四）綜上所述，被告所辯各節均不足採；本件事證明確，被告
      犯行堪以認定，應依法論科。
四、新舊法修正後之適用：
（一）按94年2月2日修正公布之刑法總則及分則編，其中諸多條
      文已修正變動，並均自95年7月1日施行，自有修正前後之
      舊、新法比較問題。又毒品危害防制條例第4條第2項法定
      刑有併科罰金之規定，茲查被告行為後，刑法第33條關於
      罰金刑之計算單位及處罰業經修正。修正前刑法第33條第
      5款關於主刑之罰金刑，原係規定（銀元）1元以上，另依
      「罰金罰鍰提高標準條例」第1條前段、第3條規定（含72
      年7月27日司法院、行政院令發布「提高罰金罰鍰倍數及
      開始施行日期令」，自72年8月1日起，將刑法定有罰金各
      條之罰金數額，均提高為10倍）、「現行法規所定貨幣單
      位折算新臺幣條例」第2條規定（貨幣單位為圓、銀元或
      元者，以新臺幣元之3倍折算之），應為「新臺幣30元」
      以上。修正後之刑法第33條第5款規定則提高為「新台幣1
      千元以上，以百元計算。」經比較新、舊法結果，自以修
      正前之刑法第33條第5款較有利於被告，而應適用修正前
      該條規定。
（二）另刑法有關未遂犯之規定，亦經修正，修正前關於一般未
      遂犯之處罰要件及效果，分別規定於修正前刑法第25條第
      2項及第26條前段，修正刑法將原第26條前段，關於一般
      未遂犯之處罰效果規定，改列於修正刑法第25條第2項後
      段。本修正僅係文字之移列，對被告而言，並無有利、不
      利之情形，不生法律比較適用問題，應逕行適用裁判時之
      規定。
（三）被告行為後，刑法第65條第2項有關無期徒刑減輕之規定
      ，無期徒刑減輕者，由7年以上有期徒刑，修正為20年以
      下15年以上有期徒刑。比較修正前後規定，均以修正前規
      定有利於被告，爰依刑法第2條第1項前段規定，適用修正
      前規定。
（四）被告行為後，毒品危害防制條例雖已於92年7月9日修正公
      布，並自93年1月9日起生效，然修正施行前後之毒品危害
      防制條例第4條第2項法定刑度均相同，原第5項關於未遂
      犯之處罰規定則移為第6項，內容則未變動，應屬法律條
      項之變更，無新舊法比較之問題，爰依修正後之條項論處
      。
五、論罪科刑之理由：
（一）按販賣毒品罪，不以販入之後，復行賣出為必要，只須意
      圖營利而販入或賣出，有一於此，犯罪即應成立，固為最
      高法院歷來見解，然本件扣案及何淵源證稱已丟棄之安非
      他命，被告究竟於何時、何地購得？購入時是否即有營利
      販賣之意思？因被告就其購入之來源、純度、數量及計價
      方式等情形均堅不吐實，復查無證據足以證明被告購入時
      之具體情狀，無從窺知被告購入時內心之思維，自難認被
      告係意圖營利而販入，而成立販賣既遂罪。又販賣之既、
      未遂，以買賣之標的物已否交付為區分標準；如僅就買賣
      之內容意思表示一致，而尚未交付標的物時，應論以販賣
      未遂（最高法院89年度台上字第2798號判決參照）。查王
      碧霞於員警查獲案外人陳英俊前與被告已談妥以5000元之
      價格向被告購買安非他命一包，雙方就買賣內容之意思表
      示雖一致，然被告尚未交付安非他命予王碧霞，王碧霞亦
      未交付5000元價金時，即被警追獲等情，有上開王碧霞、
      何淵源證詞可證，是被告既未交付安非他命，揆諸上開說
      明，僅能論被告販賣未遂罪。
（二）核被告所為販賣第二級毒品安非他命未遂，係犯毒品危害
      防制條例第4條第2項、第6項之販賣第二級毒品未遂罪。
      檢察官認被告涉犯同條例第5條第2項意圖販賣而持有第二
      級毒品安非他命罪，容有未洽，惟其社會基礎事實同一，
      應予變更起訴法條。又被告販賣安非他命之持有毒品之低
      度行為，為被告對販賣未遂之高度行為所吸收，不另論罪
      。又被告所為行為未遂，應依刑法第25條第2項之規定減
      輕其刑。爰審酌被告前有販賣毒品前科，仍不知悔改，竟
      牟一己私利販賣安非他命，及犯後仍一再飾詞辯解，並無
      悔意等一切情狀，量處被告如主文所示之刑，以資懲儆。
      扣案之安非他命2小包（驗餘淨重17.46公克），為查獲之
      第二級毒品，應依毒品危害防制條例第18條第1項前段之
      規定，併予宣告沒收銷燬。
（三）原審認被告罪證明確，予以論罪科刑，固非無見。惟查，
      本件被告所為應係販賣安非他命未遂，已如前述，原審論
      被告以意圖販賣而持有第二級毒品罪，尚有未合。被告上
      訴意旨否認販賣毒品等語，雖無可採，檢察官上訴指摘原
      判決量刑過輕，不足收懲治之效云云，亦無理由。惟原判
      決既有上開可議之處，自應由本院將原判決關於此部分予
      以撤銷改判。
據上論斷，應依刑事訴訟法第369條第1項前段、第364條、第299
條第1項前段、第300條、毒品危害防制條例第4條第2項、第6項
、第18條第1項前段，刑法第2條第1項前段、第11條前段、第25
條，判決如主文。
本案經檢察官乙○○到庭執行職務。
中    華    民    國    98    年    3     月    16    日
                         審判長法  官   謝志揚
                               法  官   劉雪惠
                               法  官   林鳳珠
以上正本證明與原本無異。
如不服本判決，應於收受送達後10日內向本院提出上訴書狀，其
未敘述理由者，並得於提起上訴狀後10日內向本院補提理由書（
均須按他造當事人之人數附繕本「切勿逕送上級法院」。
中    華    民    國    98    年    3     月    16    日
                               書記官   徐文彬
附錄：本案論罪科刑法條全文
毒品危害防制條例第4條
製造、運輸、販賣第一級毒品者，處死刑或無期徒刑；處無期徒
刑者，得併科新臺幣 1 千萬元以下罰金。
製造、運輸、販賣第二級毒品者，處無期徒刑或 7 年以上有期徒
刑，得併科新臺幣 7 百萬元以下罰金。
製造、運輸、販賣第三級毒品者，處 5 年以上有期徒刑，得併科
新臺幣 5 百萬元以下罰金。
製造、運輸、販賣第四級毒品者，處 3 年以上 10 年以下有期徒
刑，得併科新臺幣 3 百萬元以下罰金。
製造、運輸、販賣專供製造或施用毒品之器具者，處 1 年以上 7
年以下有期徒刑，得併科新臺幣 1 百萬元以下罰金。
前五項之未遂犯罰之。
毒品危害防制條例第18條
查獲之第一、二級毒品及專供製造或施用第一、二級毒品之器具
，不問屬於犯人與否，均沒收銷燬之；查獲之第三、四級毒品及
製造或施用毒品之器具，無正當理由而擅自持有者，均沒入銷燬
之。但合於醫藥、研究或訓練之用者，得不予銷燬。
前項合於醫藥、研究或訓練用毒品或器具之管理辦法，由法務部
會同行政院衛生署定之。


司法院資訊處製作；財團法人民間司法改革基金會備份。
